臺灣宜蘭地方法院民事簡易判決  
111年度羅簡字第19號
原      告  林國進  
訴訟代理人  林俊男  
被      告  林志民  
上列當事人間侵權行為損害賠償事件，本院於中華民國111年4月
19日言詞辯論終結，判決如下︰
    主  文
一、被告應給付原告新臺幣（下同）41萬3,038元，及自民國（
    下同）110年10月23日起至清償日止，按週年利率百分之5計
    算之利息。
二、原告其餘之訴駁回。
三、訴訟費用由被告負擔百分之60，餘由原告負擔。
四、本判決第1項得假執行。但被告如以41萬3,038元為原告預供
    擔保後，得免為假執行。
五、原告其餘假執行之聲請駁回。
    事實及理由
壹、程序事項：按言詞辯論期日當事人之一造不到場者，得依到
    場當事人之聲請，由其一造辯論而為判決，民事訴訟法第38
    5條第1項定有明文。本件被告經合法通知，未於言詞辯論期
    日到場，且核無民事訴訟法第386條各款所列情形，爰依聲
    請由原告一造辯論而為判決。
貳、事實部分：
一、原告主張：被告於109年12月21日18時許，無照駕駛車牌號
    碼000-0000號普通重型機車，行經宜蘭縣○○鄉○○○路0段○○○○
    路○○號誌交岔路口時，疏未注意車前行人徒步站立於車道，
    未採取減速慢行安全措施，碰撞行經該處之原告，致原告受
    有胸部挫傷併左側第3-9肋骨骨折、頭部外傷併左側蜘蛛膜
    下腔出血、顱內出血及顳骨骨折、臉部挫傷併多數顏面骨折
    、頭皮撕裂傷、左側橈骨及尺骨骨折併前臂撕裂傷、左踝雙
    髁骨折及腓骨幹骨折併小腿撕裂傷、骨盆多處骨折、第5節
    腰椎雙側橫突骨折、雙手、左耳、右肩、下背部及尾骶多處
    擦傷、左側橈神經損傷等傷害，是被告對原告侵權行為，自
    應負損害賠償責任。原告因本件車禍事故支出下列費用：㈠
    醫療費用新臺幣（下同）38萬6,814元；㈡看護費用7萬4,800
    元；㈢交通費6,068元；㈣醫療輔助器材費用3,450元；㈤力麗
    長照服務機構費用2,808元；並受有精神慰撫金25萬元之損
    害。為此，爰依侵權行為損害賠償之法律關係起訴，並聲明
    ：㈠被告應給付原告70萬元，及自起訴狀繕本送達之翌日起
    至清償日止，按週年利率5%計算之利息；㈡原告願供擔保，
    請准宣告假執行。
二、被告經合法通知，未於言詞辯論期日到場，亦未提出書狀作
    何聲明陳述。
三、按因故意或過失，不法侵害他人之權利者，負損害賠償責任
    ，民法第184條第1項前段定有明文。本件原告主張被告所為
    上開侵權行為，本院刑事庭以110年度交簡字第600號刑事判
    決判處被告罪刑在案（確定），業據本院調閱上開案號刑事
    卷宗核閱無訛。而被告已於相當時期受合法通知，既未於言
    詞辯論期日到場，復未提出任何書狀以供本院審酌，依民事
    訴訟法第280條第3項前段準用第1項前段規定，視同自認，
    自堪信原告之主張為真正。
四、有關原告分別主張之損害，有無理由，分述如下：
　㈠醫療費部分：原告主張其因系爭車禍受傷有支付醫療費用38
    萬6,814元等情，業據提出醫療財團法人羅許基金會羅東博
    愛醫院（下稱羅東博愛醫院）醫療費用收據為憑（見本院卷
    第24頁至第38頁），可認係為治療上述傷勢所必要，自屬可
    採。
　㈡交通費部分：原告主張其因系爭車禍受傷而往返醫院就醫所
    生之交通費用為6,068元等情，固據原告提出駿德租賃有限
    公司統一發票為證。然依前述醫療費用單據，可佐證原告確
    有於110年2月6日、110年2月9日、110年2月18日、110年2月
    24日、110年2月26日、110年3月2日、110年3月4日、110年3
    月9日、110年3月12日、110年3月26日、110年3月31日、110
    年4月9日、110年4月14日、110年4月16日、110年5月3日、1
    10年5月11日、110年5月12日、110年7月7日、110年7月12日
    、110年7月14日、110年7月26日、110年8月18日至羅東博愛
    醫院回診，且原告傷勢多處骨折，是原告租賃車輛往返醫療
    院所，衡情尚屬適當，故原告請求此部分交通費用3,379元
    ，應屬可採。至於原告其餘請求，無就醫資料可為佐證，請
    求難屬有據。
　㈢醫療輔助器材費部分：原告主張其因系爭車禍受傷有支付醫
    療輔助器材費用3,450元等情，經核原告上開傷勢，確實有
    使用輔具之必要，已如前述，且此部分支出金額尚稱合理，
    自屬可採。
　㈣看護費用部分：原告於109年12月21日因傷入院急診就醫，並
    於同日轉入加護病房治療並進行手術，同年月28日轉至一般
    病房，111年2月3日出院，出院後休養三個月期間應需專人
    照顧等情，此有羅東博愛醫院診斷證明書附刑事卷可參。是
    以原告上述傷勢，足認原告於一般病房住院期間以及出院後
    3個月應有專人照顧必要。是原告請求109年12月31日起至11
    0年2月3日住院期間之看護費用7萬4,800元，此有收據乙紙
    可憑；以及原告出院後110年2月3日至111年5月3日之長照服
    務機構看護費用1,612元，此有財團法人宜蘭縣私立力麗社
    會福利慈善事業基金會附設宜蘭縣私立力麗居家式服務類長
    期照顧服務機構收據為證，合計7萬6,412，應屬可採，逾此
    範圍之請求，即非有據。
  ㈤精神慰撫金部分：按不法侵害他人致受傷者，被害人受有非
    財產上損害，請求加害人賠償相當金額之慰撫金時，法院對
    於慰撫金之量定，應斟酌實際加害情形、所造成之影響、被
    害人痛苦之程度、兩造之身分地位經濟情形及其他各種狀況
    ，以核定相當之數額（最高法院47年台上字第1221號、51年
    台上字第223 號判例意旨參照）。原告因本件車禍受有前述
    傷害，其請求被告賠償精神慰撫金，亦屬有據。本院斟酌被
    告侵害情節、原告受傷害情形與復原狀況，並審酌原告現年
    90歲、退休並與子女同住，名下有不動產。被告現年41歲、
    高中肄業、從事泥水業、日薪約2,000元、扶養2名未成年子
    女等情（見本院卷第47頁、刑事卷第32頁），並參酌兩造上
    述之身分、資力等一切情狀，認原告因本件車禍得請求之精
    神慰撫金以12萬元為適當，逾此部分之請求，為無理由
　㈥綜上，原告因本件車禍所受損害為59萬55元（計算式：醫療
    費38萬6,814元＋交通費3,379元＋醫療輔助器材費3,450元＋看
    護費7萬6,412元＋慰撫金12萬元）。
五、復按損害之發生或擴大，被害人與有過失者，法院得減輕賠
    償金額，或免除之。重大之損害原因，為債務人所不及知，
    而被害人不預促其注意或怠於避免或減少損害者，為與有過
    失。前2項之規定，於被害人之代理人或使用人與有過失者
    ，準用之，民法第217條定有明文。此項規定之目的，在謀
    求加害人與被害人間之公平，故在裁判上法院得以職權減輕
    或免除之（最高法院85年台上字第1756號判例意旨參照）。
    查本院審酌原告行經無號誌岔路口，穿越車道丟垃圾折回，
    疏未注意左方連續直行來車，為上述車禍之肇事次因；而被
    告駕駛肇事車輛行經無號誌岔路口，疏未注意車前行人徒步
    站立於車道，未採取減速慢行安全措施，為肇事主因等節，
    有交通部公路總局臺北區監理所基宜區車輛行車事故鑑定會
    鑑定意見書在卷可憑（見偵查卷第54頁）。是本院衡酌發生
    系爭車禍之一切情狀，認原告應負30%之過失責任，方屬公
    允。是依民法第217條第1項規定按上開過失比例減輕賠償責
    任後，原告得請求賠償之金額為41萬3,038元（計算式：590
    ,055元×70%＝413,038元，元以下四捨五入）。
六、又按給付無確定期限者，債務人於債權人得請求給付時，經
    其催告而未為給付，自受催告時起，負遲延責任。其經債權
    人起訴而送達訴狀，與催告有同一之效力；又遲延之債務，
    以支付金錢為標的者，債權人得請求依法定利率計算之遲延
    利息；應付利息之債務，其利率未經約定，亦無法律可據者
    ，週年利率為5%，民法第229條第2項、第233條第1項前段及
    第203條，分別定有明文。本件原告對於被告之損害賠償請
    求權，係屬於給付未有確定期限之金錢債權，而被告經原告
    起訴請求賠償上開損害而未為給付，原告自得依上開規定，
    請求被告加付遲延利息。被告經原告起訴請求賠償上開損害
    而未為給付，原告自得依上開規定，請求被告加付遲延利息
    。從而，原告請求被告給付自起訴狀繕本送達被告之翌日即
    110年10月23日（見本院附民卷第5頁送達證書）起至清償日
    止，按年息5%計算之遲延利息，為有理由。
七、綜上所述，原告依侵權行為損害賠償請求權，請求被告給付
    41萬3,038元，及自110年10月23日起至清償日止，按週年利
    率5%計算之利息，為有理由，應予准許；逾此範圍之請求，
    為無理由，應予駁回。
八、本件就原告勝訴部分，係適用簡易程序所為被告敗訴之判決
    ，爰依民事訴訟法第389條第1項第3款規定，本於職權宣告
    假執行，並諭知被告得供擔保，得為假執行。至於原告敗訴
    部分，其假執行之聲請，失其依據，應一併駁回。
九、本件係刑事附帶民事訴訟，而由本院刑事庭移送民事庭者，
    依刑事訴訟法第504條第2項規定，免納裁判費，且至本件言
    詞辯論終結時，亦未發生其他訴訟費用，故無從確定訴訟費
    用之數額。惟依法仍應依民事訴訟法第79條規定，諭知訴訟
    費用之負擔，併予敘明。
中　　華　　民　　國　　111 　年　　5 　　月　　3 　　日
                    羅東簡易庭　法　官　蔡仁昭
以上正本係照原本作成。
如對本判決上訴，須於判決送達後二十日之不變期間內，向本院
提出上訴狀（應附繕本）。如委任律師提起上訴者，應一併繳納
上訴審裁判費。
中　　華　　民　　國　　111 　年　　5 　　月　　3 　　日
                                書記官　劉婉玉